【裁判字號】    92,易,1782
【裁判日期】    920728
【裁判案由】    妨害公務
【裁判全文】
臺灣板橋地方法院刑事判決                        九十二年度易字第一七八二號
    公  訴  人  臺灣板橋地方法院檢察署檢察官
    被      告  乙○○
右列被告因妨害公務案件，經檢察官提起公訴（九十二年度偵字第七九三八號、第八
一九○號），本院判決如左：
    主  文
乙○○對於公務員依法執行職務時，施強暴，累犯，處有期徒刑月，如易科罰金，
以佰元折算壹日。
    事  實
一、乙○○於民國八十五年間因違反麻醉藥品管理條例案件，非法吸用化學合成麻醉
    藥品部分，經本院判處有期徒刑四月確定，非法販賣化學合成麻醉藥品部分，經
    臺灣高等法院判處有期徒刑五年六月，經最高法院駁回上訴確定，經臺灣高等法
    院八十六年度聲字第一六六三號定執行刑為有期徒刑五年七月，於八十九年二月
    二日假釋交付保護管束，並於九十一年十二月二十三日保護管束期滿執行完畢。
    仍不知悔改，於九十二年四月十三日十五時三十分許，在臺北縣中和市○○路四
    十九巷十八號五樓住處，因喧嘩吵鬧並在家中破壞傢俱，與其弟丙○○及其母徐
    秀美發生糾紛，三人並在該處五樓通往六樓之樓梯間起衝突，由臺北縣政府警察
    局中和分局中和派出所警員張延文、甲○○據報前往處理執行勤務時，乙○○要
    求丙○○不能亂說話，二人旋即爆發激烈口角，乙○○竟上前毆打丙○○，致丙○○受有左手前臂擦挫傷之傷害（傷害部分經撤回告訴，已獲不起訴處分），張
    延文、甲○○見狀上前欲阻止乙○○繼續毆打丙○○，乙○○竟以揮拳毆打警員
    張延文、甲○○，以此強暴方式妨害公務員執行職務，甲○○因此受有右手前臂
    第三、四指抓傷之傷害，制服亦遭撕破，張延文因此受有右手食指擦挫傷之傷害
    （二人均未對傷害部分提出告訴）。
二、案經臺北縣政府警察局中和分局報告臺灣板橋地方法院檢察署檢察官偵查起訴。
    理  由
一、訊之被告乙○○矢口否認有上開犯行，惟辯稱：伊沒有打警察，是警察打伊，而
    警察所受之傷，可能係因為打伊之時太用力所以受傷，而伊弟弟丙○○與伊感情
    不好，所以證詞不實在云云。惟查，右揭犯罪事實業據被害人張延文、甲○○出
    具報告在卷可憑，而張延文並於偵查中指稱：「我們接到報案過去處理，被告住
    五樓，他媽媽住六樓，他媽媽和他弟弟看到我們說被告有施用毒品的器具，且從
    樓梯間拿給我們，當時我們先了解情形，就先在六樓和丙○○及徐秀美說話，被
    告過來和他們起口角衝突，後就和丙○○扭打，我們把他們分開，被告可能以為
    我們要阻止他，他就直接攻擊我們」（請見臺灣板橋地方法院檢察署九十二年度
    偵字第七九三八號卷第四十頁背面第七行至第四十一頁第一行），核與證人丙○○於警詢中證稱：「當時我們已經找警察來了，我在跟警察講話，他在五樓樓梯
    那看到，就很大聲要阻止我和警察說話，當時我是在六樓樓梯台階講話，他要打
    我，警察上前阻止，也打到警察。」（請見臺灣板橋地方法院檢察署九十二年度
    偵字第八一九○號卷第三十一頁倒數第一行至背面第三行）等情相符，亦核與證
    人徐秀美於警詢中證述：「我親眼看到乙○○要打丙○○時，警方在現場處理要
    勸架時，也被我二兒子乙○○打傷。」（請見臺灣板橋地方法院檢察署九十二年
    度偵字第七九三八號卷第七頁背面第八行至第九行）相符，又證人丙○○乃被告
    之親兄弟，證人徐秀美乃被告之母親，與被告均屬至親，豈有虛偽陳述而致被告
    受刑事追訴之理，是以被告前開辯稱之言，乃卸責之詞，不足採信。再者，張延
    文因此受有左手食指擦挫傷、甲○○因此受有右手前臂第三、四指抓傷之傷害及
    警察制服遭撕破，此有中山醫院九十二年四月十三日診斷證明書二張、照片五張
    附卷。且觀卷內所附之照片，張延文、甲○○二人當時穿著警察制服，被告亦供
    稱：伊知道當時來處理的是警察，足認被告明知被害人係依法執行職務之公務員
    ，仍對其施以強暴行為，其犯行堪以認定，應依法論科。
二、被告乙○○於警察執行職務時，毆打警察，核其所為，係犯刑法第一百三十五條
    第一項之妨害公務罪。其於八十五年間因違反麻醉藥品管理條例案件，非法吸用
    化學合成麻醉藥品部分，經本院判處有期徒刑四月確定，非法販賣化學合成麻醉
    藥品部分，經臺灣高等法院判處有期徒刑五年六月，經最高法院駁回上訴確定，
    定其執行刑為有期徒刑五年七月，於八十九年二月二日假釋交付保護管束，並於
    九十一年十二月二十三日保護管束期滿執行完畢，於五年內再犯本件有期徒刑以
    上之罪，為累犯，應依刑法第四十七條加重其刑。爰審酌被告犯罪之動機、目的
    、手段，犯罪時所受之刺激及其品性、生活狀況、智識程度、犯罪所生之損害，
    及犯罪後態度及被告患有情感性精神分裂症，情緒較不易控制等一切情狀，量處
    如主文所示之刑，並諭知易科罰金之折算標準，以示懲儆。
據上論斷，應依刑事訴訟法第二百九十九條第一項前段，刑法第一百三十五條第一項
、第四十七條、第四十一條第一項前段，罰金罰鍰提高標準條例第一條前段、第二條
，判決如主文。
本案經檢察官謝宗甫到庭執行職務。
中      華      民      國      九十二      年    七    月    二十八    日
                                  臺灣板橋地方法院刑事第五庭
              法  官  絲鈺雲
右正本證明與原本無異。
如不服本判決，應於判決送達後十日內，向本院提出上訴狀。
                                          書記官  許清秋
中      華      民      國      九十二      年    七    月    三十一    日
附錄本案論罪科刑法條全文
中華民國刑法第一百三十五條
對於公務員依法執行職務時，施強暴脅迫者，處三年以下有期徒刑、拘役
或三百元以下罰金。
意圖使公務員執行一定之職務或妨害其依法執行一定之職務或使公務員辭
職，而施強暴脅迫者，亦同。
犯前二項之罪，因而致公務員於死者，處無期徒刑或七年以上有期徒刑；
致重傷者，處三年以上、十年以下有期徒刑。


司法院資訊處製作；財團法人民間司法改革基金會備份。
